【裁判字號】    99,易,3064
【裁判日期】    991214
【裁判案由】    竊盜
【裁判全文】
臺灣臺北地方法院刑事判決              99年度易字第3064號
公  訴  人  臺灣臺北地方法院檢察署檢察官
被      告  林德宗
上列被告因竊盜案件，經檢察官提起公訴（99年度偵緝字第1900
號），因被告於準備程序中就被訴事實為有罪之陳述，經告以簡
式審判之旨，並聽取意見後，裁定進行簡式審判程序，本院判決
如下：
    主  文
林德宗共同攜帶兇器毀壞門扇於夜間侵入住宅竊盜，累犯，處有
期徒刑拾月，扣案之拔釘器及壓力剪各壹支均沒收。
    事  實
一、林德宗前於民國94年間因違反毒品危害防制條例案件，經臺
    灣板橋地方法院以94年度簡字第5735號簡易判決判處有期徒
    刑3月，於95年4月6日易科罰金執行完畢。詎仍不知悔改，
    於98年1月1日18時許之夜間（當日日沒時刻為17時16分許）
    ，與友人蕭秀卿（所犯加重竊盜犯行業經本院以98年度易字
    第425號判決判處有期徒刑8月確定）共同意圖為自己不法所
    有之犯意聯絡，二人先攜帶林德宗所有，客觀上足對人之生
    命、身體、安全構成威脅，且具有危險性，可作為兇器使用
    之拔釘器及壓力剪各1支置於蕭秀卿所有土黃色布質背包內
    ，一同前往臺北市○○街19巷15號公寓大樓，因見該處入出
    口大門開啟，便自行進入並查探發現該址2樓之邱嘉謨之住
    處無人在家，即推由林德宗入內偷竊、蕭秀卿負責在外把風
    接應之方式下手行竊，嗣林德宗即自上揭土黃色背包中取出
    拔釘器，將該處鐵門之一部之門鎖撬壞，取下該門鎖片及門
    所組置於土黃色背包內後，推啟鐵門而進入該住宅內，並在
    邱嘉謨之房間內竊取邱嘉謨之妻所有價值新臺幣（下同）12
    ,500之COACH牌女用橘色手提包一個，得手後而欲離去之際
    ，適邱嘉謨外出返家，在上址1樓公寓樓梯間發現蕭秀卿，
    並在2樓樓梯間與林德宗擦身而過，直至上至2樓持鑰匙欲開
    啟住處鐵門門鎖時，見住處鐵門門鎖業遭撬壞取走，始知遭
    竊，旋即下樓追趕蕭秀卿、林德宗，而於臺北市○○街19巷
    15號前攔住蕭秀卿並報警處理，林德宗則趁隙逃離現場。嗣
    於同日晚上6時50分許，經警據報前往並查獲蕭秀卿，且在
    臺北市○○街19巷16號前查獲遭蕭秀卿棄置在該處之上開土
    黃色布質背包一個，並當場在該背包內，起獲業遭破壞之邱
    嘉謨上開住處鐵門門鎖鎖片及門鎖1組，以及上揭林德宗所
    有供本件竊盜犯罪所用之拔釘器及預備供本件竊盜所用之壓
    力剪各1支（起訴書贅載扳手1支，應予更正；另該背包內尚
    有手機、鑰匙、挫刀等物，唯均未扣於本案）。
二、案經請臺北市政府警察局中正第一分局報請臺灣臺北地方法
    院檢察署檢察官偵查起訴。
    理  由
一、本件被告林德宗所犯係死刑、無期徒刑或最輕本刑為3年以
    上有期徒刑或高等法院管轄第一審案件以外之罪，其於準備
    程序期日就被訴事實為有罪之陳述，經本院告知簡式審判程
    式之旨，並聽取公訴人及被告之意見後，依刑事訴訟法第27
    3 條之1第1項規定，裁定進行簡式審判程序，是依刑事訴訟
    法第273條之2規定，本件之證據調查，不受同法第159條第1
    項、第161條之1、第161條之3、第163條之1及第164條至第1
    70條規定之限制，合先敘明。
二、上開犯罪事實，業據被告於偵查及本院審理時分別坦承在卷
    ，並經證人即共犯蕭秀卿於警詢及偵訊、證人即被害人邱嘉
    謨於警詢中分別證述明確在卷（參見98年度偵字第2375號偵
    查卷第8頁至第12頁、第42頁至第43頁），且有臺北市政府
    警察局中正第一分局忠孝東路派出所扣押筆錄、贓證物品清
    單各1份、現場照片及查獲照片共12張（同上偵查卷第18頁
    、第20頁至第27頁、第55-1頁）在卷可稽。此外，復有拔釘
    器及壓力剪各1支扣案可資佐證，足徵被告上開自白屬實而
    可採。本件事證明確，應依法論科。
三、論罪科刑之理由：
  (一)按刑法第321條第1項第3款之攜帶兇器竊盜罪，係以行為人
    攜帶兇器竊盜為其加重條件；而所謂兇器，其種類並無限制
    ，凡客觀上足對人之生命、身體、安全構成威脅，具有危險
    性之兇器均屬之，且祇須行竊時攜帶此種具有危險性之兇器
    為已足，並不以攜帶之初有行兇之意圖為必要（最高法院79
    年台上字第5253號判例意旨參照）。次按刑法第321條第1項
    第3款之攜帶兇器竊盜罪係以行為人攜帶兇器竊盜為其加重
    條件，只要於竊盜時攜帶兇器，即構成加重竊盜罪名，因立
    法所規範者為攜帶兇器竊盜即屬於加重條件，而不以取出兇
    器犯之為必要，亦不以攜帶之初有持以行兇之意圖為限（最
    高法院94年度台上字第3149號判決意旨參照）。又刑法第32
    1條第1項第2款所謂「毀」係指毀損，稱「越」則指踰越或
    超越，祇要踰越或超越門扇、牆垣或其他安全設備之行為使
    該門扇、牆垣或其他安全設備喪失防閑作用，即該當於上開
    規定之要件。毀壞門鎖行竊，自應論以刑法第321條第1項第
    2款之毀壞安全設備竊盜罪，但此處所謂門鎖，係指附加於
    門上之鎖而言，至於毀壞構成門之一部之鎖（如司畢靈鎖）
    ，則應認為毀壞門扇之加重竊盜罪（最高法院74年度台上字
    第243號判決意旨參照）。查被告攜帶其所有之拔釘器及壓
    力剪各1支至本案竊盜犯罪現場，且已扣案，而該等拔釘器
    及破壞剪均屬金屬材質，質地堅硬，且前端俱屬尖銳，可供
    人持以對外攻擊，如用以施暴、脅迫、甚或單純抵抗，依一
    般社會觀念，為客觀上足以對人之身體、生命、安全構成威
    脅，具有危險性，為刑法第321條第1項第3款所稱之兇器無
    誤。又被告於案發當日係於日沒後（此有卷附日出日沒時刻
    表1紙可憑，見本院卷第24頁）將鐵門之一部之門鎖撬壞，
    取下該門鎖片及門所組置於土黃色背包內後，推啟鐵門進入
    該住宅內，自屬毀壞門扇於夜間侵入住宅竊盜。故核被告之
    所為，係犯刑法第321條第1項第1款、第2款、第3款之夜間
    侵入住宅、攜帶兇器、毀壞門扇竊盜罪。
   (二)被告與共犯蕭秀卿就上開加重竊盜犯行間，有犯意聯絡及
     行為分擔，均為共同正犯。
   (三)被告曾受如犯罪事實欄所示有期徒刑之宣告並經執行完畢
     ，，有臺灣高等法院被告前案紀錄表1份附卷可參，其於有
     期徒刑執行完畢後5年內，故意再犯本件有期徒刑以上之罪
     ，為累犯，應依刑法第47條第1項之規定加重其刑。
   (四)爰審酌被告：(1)前除涉犯構成累犯之如犯罪事實欄所示之
     毒品危害防制條例犯行外，尚有多次毒品、贓物及偽造文
     書等累累前科，素行欠佳，有臺灣高等法院被告前案紀錄
     表1份在卷可佐；(1)正值壯年，不思以正當工作獲取財物，
     因一己貪念任意竊取他人之物，顯見守法觀念欠佳，並造
     成被害人受有如犯罪事實欄所示遭竊財物之損失；(3)竊盜
     犯行係於夜間、以攜帶兇器、毀壞門扇之方式為之，嚴重
     影響社會治安，造成人民惶恐；(4)惟犯罪後尚知坦承犯行
     ，顯有悔意之態度暨蒞庭檢察官就被告所犯加重竊盜罪行
     求處有期徒刑10月，核屬適當等一切情狀，量處如主文欄
     所示之刑。
   (五)扣案之拔釘器及壓力剪各1支，均係被告所有，其中拔釘器
     1支，係供本件竊盜犯罪所用之物，壓力剪則為供本件竊盜
     犯罪預備之物，業經被告於本院審理時坦認在卷，均應依
     刑法第38條第1項第2款規定，併予宣告沒收。至扣案之土
     黃色布質背包一個，雖為共犯蕭秀卿所有，然為其平日所
     使用之背包，非專供本件竊盜犯罪所用或預備之物，又非
     違禁物，依法本院自無從併予宣告沒收。另除上揭扣案物
     外，尚扣有門鎖片及門鎖組1組（其上插有被害人住家鑰匙
     1支），為被害人所有之物，依法不得沒收，另其他如上揭
     偵查卷第24頁下方照片所示之物，雖為共犯蕭秀卿遭查獲
     時之置放於前揭背包之物，惟未扣於本案，又均非違禁物
     ，依法本院自無從併予宣告沒收，附此敘明。
據上論斷，刑事訴訟法第273條之1第1項、第299條第1項前段，
刑法第28條、第321條第1項第1款、第2款、第3款、第47條第1項
、第38條第1項第2款。
本案經檢察官高一書到庭執行職務。
中    華    民    國    99    年    12    月    14    日
                        臺灣臺北地方法院刑事第八庭
                            法  官  古瑞君
上正本證明與原本無異。
如不服本判決應於收受送達後10日內向本院提出上訴書狀，並應
敘述具體理由；其未敘述上訴理由者，應於上訴期間屆滿後20日
內向本院補提理由書（均須按他造當事人之人數附繕本）「切勿
逕送上級法院」。
告訴人或被害人如對於本判決不服者，應具備理由請求檢察官上
訴，其上訴期間之計算係以檢察官收受判決正本之日期為準。
                            書記官  莊宜諳
中    華    民    國    99    年    12    月    14    日
附錄本案論罪科刑法條全文：
刑法第321條
犯竊盜罪而有左列情形之一者，處 6 月以上、 5 年以下有期徒
刑：
一、於夜間侵入住宅或有人居住之建築物、船艦或隱匿其內而犯
    之者。
二、毀越門扇、牆垣或其他安全設備而犯之者。
三、攜帶兇器而犯之者。
四、結夥三人以上而犯之者。
五、乘火災、水災或其他災害之際而犯之者。
六、在車站或埠頭而犯之者。
前項之未遂犯罰之。

司法院資訊處製作；財團法人民間司法改革基金會備份。
